臺灣高等法院高雄分院刑事裁定　　　　　　　　　　　九十三年度毒抗字第六七號
　　抗告人即
　　聲請人　　　臺灣屏東地方法院檢察署檢察官
　　被　　告　　甲○○
右列抗告人因被告停止戒治案件，不服臺灣屏東地方法院中華民國九十三年三月三十
一日裁定（九十三年度毒聲字第一九一號），提起抗告，本院裁定如左：
    主  文
抗告駁回。
    理  由
一、抗告意旨略以：抗告人即本件檢察官雖於毒品危害防制條例修正生效後之民國九
    十三年三月十二日提出停止強制戒治之聲請，並於同年月十九日繫屬於法院，惟
    本件於新法生效前之九十二年七月二十三日即已分案繫屬於台灣屏東地方法院檢
    察署偵查中，依新舊法比較適用結果，應依修正前同條例第二十二條第一項之規
    定處理始為適法，原裁定竟以本件係於新法修正公布後始繫屬於法院，而裁定駁
    回，即有未當。
二、按九十三年一月九日修正施行之毒品危害防制條例第三十五條第一項規定：「於
    中華民國九十二年六月六日本條例修正施行前繫屬之施用毒品案件，於修正施行
    後，適用修正施行後之規定，並依下列式處理：二、偵查中之案件，由檢察官依
    修正後之規定處理之」，同條第二項規定：「前項情形，依修正前之規定有利於
    行為人者，適用最有利於行為人之法律。」，依此，本條例修正施行前繫屬於檢
    察署偵查中之施用毒品案件，檢察署即非無聲請法院之權限，惟須新法亦有處罰
    之規定，始有比較新舊法適用之問題，如新法並無處罰之相關規規定，則其聲請
    自乏依據，而難准許。
三、經查：本件被告前經台灣屏東地方法院以九十二年度毒聲字第一五Ｏ三號送觀察
    勒戒，嗣又因其有繼續施用毒品之傾向，再經該院以九十二年度毒聲字第一三九
    九號裁定送強制戒治，並於同年十一月五日（即舊法時期）即入戒治處所強制戒
    治，至今已滿三月，且其成效經評定為合格，無繼續戒治之必要，有台灣屏東地
    方法院檢察署刑案資料查註紀錄表一份及台灣屏東戒治所九十三年三月四日屏戒
    治所字第Ｚ○○○○○○○○○七號函在卷可考。該署固於新法生效前之九十二
    年七月二十三日即已分案偵查，有該署偵查卷收案日期可證，而得認其聲請為合
    法。惟修正後同條例第二十二條第二項後段已規定：「強制戒治期間為六個月以
    上，至無繼續強制戒治之必要為止，但最長不得逾一年。」，又修正前該條例第
    二十二條有關停止強制戒治之規定，修正新條例業已刪除，依新法規定，是否准
    予停止強制戒治，普通法院已無審酌之權限。是原審法院以聲請人之聲請尚屬無
    據為由，駁回抗告人之聲請，並無不合。抗告意旨仍執前詞，指摘原裁定不當，
    並無理由，應予駁回。
四、據上論結，應依刑事訴訟法第四百十二條，裁定如主文。
中    華    民    國      九十三      年      四      月   三十   日
                              臺灣高等法院高雄分院刑事第五庭
                                  審判長法官  曾永宗
                                        法官  邱永貴
                                        法官  陳明富
右正本證明與原本無異。
不得再抗告。
                                  法院書記官  張宗芳
中    華    民    國      九十三      年      五      月     三   日
